【裁判字號】    92,竹小,265
【裁判日期】    921209
【裁判案由】    返還消費借貸款
【裁判全文】
臺灣新竹地方法院民事判決  九十二年度竹小字第二六五號
    原      告  台灣土地銀行
    法定代理人  甲○○
    訴訟代理人  丁○
                乙○○
    被      告  丙○○
右當事人間返還消費借貸款事件，本院於民國九十二年十一月二十五日言詞辯論終結
，判決如左：
    主      文
原告之訴駁回。
訴訟費用由原告負擔。
    事實及理由
一、原告主張：被告於民國九十一年十一月四日與原告訂立現金卡融資契約書，約定
    以「春嬌志明現金卡」為工具循環使用。依該契約書第一條約定，被告即得以其
    在原告開立之無摺存款帳戶內陸續辦理融資循環使用。若債務人未依約定按期清
    償融資本息時，本金自到期日起，利息自繳息日起，逾期六個月以內部分，按本
    融資利率百分之十，逾期超過六個月部分，就超過部分按本融資利率百分之二十
    加付違約金外，原告並得依該契約第十一條第一項約定主張被告喪失期限利益，
    全部債務視為到期並提前終止契約。詎被告自九十二年二月二十一日起未依約清
    償融資本息，計尚欠本金八萬零八百一十四元，迭經原告催討置之不理，爰本於
    借貸關係請求被告應給付原告八萬零八百一十四元，及自民國九十二年三月二十
    一日起至清償日止，按年息百分之十二點九九計算之利息，並自九十二年四月二
    十二日起，逾期六個月以內部分，按上開利率百分之十，逾期超過六個月部分，
    依上開利率百分之二十計算之違約金，並提出現金卡融資契約書、現金卡申請登
    錄申請書、被告各類所得扣繳暨免扣繳憑單、被告身分證影本、交易明細查詢表
    各一件為證。被告則以：原告所提出之契約書上立約人之簽名及印文均非真正，
    被告之戶籍地址亦非契約書上所記載之高雄縣大寮鄉○○村○鄰○○路七四之一
    號，被告之通訊地址亦非其上所記載之台中市○○路○段二九八號。況被告當時
    在營服役，契約書上所載「核對時間」為九十一年十月三十一日，核對地點為台
    灣土地銀行北台中分行，然查九十一年十月三十一日為星期四，乃軍中例行之「
    莒光日」，被告根本不可能請假外出至原告銀行與之核對，部隊長官亦可證明當
    日被告確實在營，並未請假外出等語，資為抗辯，並提出戶籍謄本、陸軍步兵第
    一０四旅步四營函文各一件為證。
二、按當事人主張有利於己之事實者，就其事實有舉證之責任，民事訴訟法第二百七
    十七條前段定有明文。經查原告主張之事實，固據其提出現金卡融資契約書、現
    金卡申請登錄申請書、被告各類所得扣繳暨免扣繳憑單、被告身分證影本、交易
    明細查詢表各一件為證。惟被告則否認現金卡融資契約書、現金卡申請登錄申請
    書簽名及印文之真正。且查原告所提本件貸款申請者之身分證影本，核與被告本
    人之身分證，其上之照片、役別、職業、出生地、住址等，均不相同，此有原告
    所提申請者身分證、被告本身身分證各一紙在卷可按。況原告自承本件貸款日為
    九十一年十月三十一日，由貸款人親自申請，然是日被告尚於台中成功嶺服役，
    全天在營並無休假外出，有被告提出之陸軍步兵第一０四旅步四營函及所附之休
    假記錄卡為證，再經本院當庭命被告書寫其姓名，亦與本件申貸者字體明顯不同
    ，足見係他人冒用被告之名偽造被告身分證，向原告申請本件貸款，被告抗辯堪
    以採信。從而，原告既未能舉證證明被告向其申請本件貸款，揆諸以上說明，原
    告之訴，核無理由，應予駁回。
中      華      民      國    九十二    年     十二     月      九      日
                                  臺灣新竹地方法院新竹簡易庭
~B法      官  楊明箴
右為正本係照原本作成。
如對本判決上訴，須於判決送達後二十日內向本院提出上訴狀。
~B法院書記官  許麗汝
中      華      民      國    九十二    年     十二     月      十二    日


司法院資訊處製作；財團法人民間司法改革基金會備份。
